臺灣橋頭地方法院民事簡易判決
111年度橋簡字第774號
原      告  曾瑞娥  
訴訟代理人  黃疇楹  
被      告  皇家世紀廣告有限公司

法定代理人  張世煌  

上列當事人間請求遷讓房屋等事件，本院於民國111年11月23日
言詞辯論終結，判決如下：
    主  文
被告應將門牌號碼高雄市○○區○○路○○○○○○號房屋遷讓返還原告。
被告應給付原告新臺幣壹拾伍萬參仟元，及自民國一百一十一年
六月十日起至清償日止，按週年利率百分之五計算之利息。
被告應自民國一百一十一年六月十日起至遷讓返還第一項所示房
屋日止，按月於每月十日前給付原告新臺幣壹萬柒仟元。
原告其餘之訴駁回。
訴訟費用由被告負擔十分之九，餘由原告負擔。
本判決關於原告勝訴部分得假執行；但被告如以新臺幣貳拾萬元
為原告供擔保，免為假執行。
原告其餘假執行之聲請駁回。
    事實及理由
一、原告主張：原告前於民國110年6月10日與被告簽訂租賃契約
    ，約定將原告所有門牌號碼高雄市○○區○○路000000號建物（
    下稱系爭房屋）以月租新臺幣（下同）17000元出租被告，
    押金34000元，租期自110年6月10日至111年6月9日止（下稱
    系爭租約）。但被告從110年7月10日起即藉故不繳租金，至
    111年6月9日共積欠11個月租金187,000元（17000x11=18700
    0），屢經催討仍未給付，且系爭租約業已屆期終止，被告
    仍未將系爭房屋遷讓返還原告，原告自得請求返還，且被告
    應自111年6月10日起按月給付原告相當於租金之不當得利至
    遷讓返還日止。爰依系爭租約、不當得利及所有物返還請求
    權之法律關係提起本件訴訟，聲明:(一)被告應將系爭房屋
    遷讓返還原告。(二)被告應給付原告187000元及自111年6月
    10日即租約終止翌日起至清償日止，按週年利率5%計算之利
    息。(三)被告應自111年6月10日起至返還系爭房屋日止，按
    月於每月10日前給付原告17000元。(四)願供擔保，請准宣
    告假執行。
二、被告則以：其承租系爭房屋期間總共失竊3次，遭損失百餘
    萬，其與原告確認，原告都未改善，且最近因疫情被告虧損
    很多，希望以失竊金額扣抵租金等語，資為抗辯。聲明:原
    告之訴駁回。
三、本院之判斷：
(一)按無法律上之原因而受利益，致他人受損害者，應返還其利
    益；稱租賃者，謂當事人約定，一方以物租與他方使用收益
    ，他方支付租金之契約；承租人於租賃關係終止後，應返還
    租賃物；所有人對於無權占有或侵奪其所有物者，得請求返
    還之民法第179條第1項前段、第421條第1項、第455條前段
    、第767條第1項前段分別定有明文。又無權占有他人房屋或
    土地，可能獲得相當於租金之利益，為社會一般通常之觀念
    。
(二)原告主張兩造前簽訂系爭租約，約定由原告出租系爭房屋供
    被告使用，但被告尚積欠前述租金，且系爭租約業已屆期，
    被告仍未返還房屋等事實，業據提出房屋稅繳款書、房屋租
    賃契約書、存摺影本、存證信函為憑（本院卷第15至29頁）
    ，且未據被告爭執，堪以認定。是依前揭規定及說明，原告
    自得請求被告給付積欠之租金、請求被告遷讓返還系爭房屋
    及至遷讓返還日止相當於租金之不當得利。至被告雖以前詞
    置辯，但被告承租系爭房屋後，是否因遭竊而受有損失，與
    被告依系爭租約所應負義務尚屬二事，在別無事證可認原告
    對此有故意或過失之情況下，無法認定被告對原告有可供抵
    銷之債權存在，所辯自難憑採。
(三)按押租金之主要目的在於擔保承租人履行租賃債務，故租賃
    關係消滅後，承租人如有欠租或其他債務不履行時，其所交
    付之押租金，發生當然抵充之效力（最高法院87年度台上字
    第1631號民事判決參照）。經查，兩造簽訂系爭租約時，原
    告收有押租金34000元，為原告所自陳，且有系爭租約可參
    ，依上開說明，押租金發生當然抵充效力，故原告所請求之
    租金應將押租金扣除，尚餘153000元。
四、綜上所述，原告主張:(一)被告應將系爭房屋遷讓返還原告
    。(二)被告應給付原告153000元及自111年6月10日起至清償
    日止，按週年利率5%計算之利息。(三)被告應自111年6月10
    日起至返還系爭房屋日止，按月於每月10日前給付原告1700
    0元，為有理由，應予准許，逾此則屬無據，應予駁回。
五、本件原告勝訴部分係就民事訴訟法第427 條訴訟適用簡易程
    序所為被告敗訴之判決，依同法第389 條第1 項第3 款規定
    ，應依職權宣告假執行（原告雖聲請為假執行，但此部分僅
    在促請本院為此宣告，毋庸為准駁諭知），並依同法第392 
    條第2 項規定，依職權宣告被告如以相當金額供擔保後，免
    為假執行。
六、本件事證已臻明確，兩造其餘主張陳述及所提之證據，經審
    酌後於本件判決結果無影響，爰不逐一論述，附此敘明。
七、訴訟費用負擔之依據：民事訴訟法第79條。
中　　華　　民　　國　　111 　年　　12　　月　　8 　　日
                  橋頭簡易庭  法      官    呂維翰
以上正本與原本相符。
如不服本判決，應於送達後20日內，向本院提出上訴狀並表明上
訴理由，如於本判決宣示後送達前提起上訴者，應於判決送達後
20日內補提上訴理由書（須附繕本）。
中　　華　　民　　國　　111 　年　　12　　月　　8 　　日
                              書  記  官    薛如媛